【裁判字號】    89,自緝,411
【裁判日期】    890731
【裁判案由】    詐欺
【裁判全文】
臺灣臺中地方法院刑事判決                        八十九年度自緝字第四一一號
    自  訴  人  甲○○
    被      告  乙○○
右列被告因詐欺案件，經自訴人提起自訴本院判決如左：
    主  文
乙○○無罪。
    理  由
一、自訴意旨略以：被告乙○○於民國八十八年六月一日，向自訴人購買成衣一批，
    價錢共新台幣（下同）十八萬八千六百十元，另積欠自訴人五月貨款二萬四千元
    。被告另於同年六月九日在台中市○○路○段五六號自訴人住處，以其須現款週
    轉向自訴人借款二十萬元，並簽發面額各為二十萬元之本票及支票各一紙，交自
    訴人收執，且被告言明二個月後清償，詎被告於同年七月一日惡意結束營業，行
    蹤不明，該支票屆期經提示竟未獲兌現，因認被告乙○○涉犯刑法詐欺之罪嫌云
    云。
二、按犯罪事實應依證據認定之，無證據不得推定其犯罪事實，又不能證明被告犯罪
    者，應諭知無罪之判決。刑事訴訟法第一百五十四條、第三百零一條第一項分別
    定有明文。另刑法第三百三十九條第一項詐欺罪之成立，係以行為人意圖為自己
    或第三人不法之所有，以詐術使人將本人或第三人之物交付為要件。本件自訴人
    認被告乙○○涉犯詐欺之罪嫌，無非係以被告未按期給付貨款及借款，且所簽發
    之前揭支票因存款不足遭退票為其依據。然訊據被告乙○○固不否認向自訴人購
    買成衣積欠貨款及借款並所簽發支票未兌現之事實，惟否認有詐欺之犯行，辯稱
    ：伊自八十五年間起即向自訴人批發成衣販售，均開一個月期的支票，皆有兌現
    ，後因服飾經營不善，無法還錢，且目前已與自訴人和解分期付款中，並非有意
    詐欺等語。
三、經查，被告向自訴人批發成衣販售已有多年，此為自訴人所是認，自訴人且稱：
    被告以前所批發成衣均未跳票，只有這次未兌現，再被告說因房屋、汽車貸款，
    因基於朋友間之關係才借他錢，借錢並未 施用詐術等語。參以被告向自訴人批?
    成衣所積欠之貨款及此次之借款，被告均簽發支票支付或簽發同額之本票交由自
    訴人收執等情，此有支票及本票附卷可按；足見被告向自訴人批發成衣及借款之
    初，被告並未施用任何詐術，自訴人也未因而陷於錯誤之可言，其所為核與刑法
    詐欺罪之構成要件不符，尚難以該罪相繩。本件應僅為被告與自訴人間借款、貨
    款之民事糾葛問題，應循民事程序解決。此外，復查無任何積極證據足資證明被
    告有何詐欺之犯行，依右揭條文規定，自應為被告無罪之諭知。
據上論斷，應依刑事訴訟法第三百四十三條、第三百零一條第一項，判決如主文。
中      華      民      國    八十九    年      七      月    三十一    日
                                     臺灣台中地方法院刑事第五庭
                                          法  官 許  金  樹
右正本證明與原本無異。
如不服本判決，應於判決送達後十日內向本院提出上訴狀，上訴於臺灣高等法院臺中
分院( 須附繕本 )。
                                          書記官
中      華      民      國    八十九    年      八      月    三        日


司法院資訊處製作；財團法人民間司法改革基金會備份。
